# 股权划转过渡期损益安排

提问人：爱鱼 儿的瓶 tl 时间：2022-08-10 09:49:48
请教陈老师还有各位大佬：
A公司将其全资子公司C无偿划转给另一子公司B。约定基准日为 20 年 6 月 30 日，同时约定过渡期损益由A享有。相关交割手续于 20 年 12 月完成。请问，B公司取得C公司股权如何入账？
根据长投准则（一）同一控制下的企业合并，合并方以支付现金、转让非现金资产或承担债务方式作为
合并对价的，应当在合并日按照被合并方所有者权益在最终控制方合并财务报表中的账面价
值的份额作为长期股权投资的初始投资成本。长期股权投资初始投资成本与支付的现金、转让
的非现金资产以及所承担债务账面价值之间的差额，应当调整资本公积；资本公积不足冲减的，
调整留存收益。
我理解应该是交割日C公司账面净资产，但根据这条来看，只要是同一控制下企业合并，是否约定过渡期损益归属，都对划入及划出方没有影响？还是说会计处理存在不同？如有不同，区别是什么？

回答人：chenyiwei
B的个别报表层面对C的长投成本如何确定，取决于“过渡期损益由A享有”的约定如何落实。
（ 1 ）如果由C向A分配股利的，则B对C的投资成本不含该部分过渡期利润导致增加的净资产。同时C的报表中应将该部分未分配利润转入应付股利。
（ 2 ）如果由B向A支付相应款项的，则B对C的投资成本包含该部分过渡期利润导致增加的净资产。同时B应确认对A的负债。
上述两种做法下，B因无偿划入C导致增加的净资产金额一致。

提问人：爱鱼 儿的瓶 tl 时间：2022-08-13 12:00:00
陈老师麻烦再请教一下，挂负债的同时对方科目挂资本公积/留存收益么？

回答人：chenyiwei
B挂负债的对应科目是对C的长期股权投资成本。

提问人：wx_63785e99d142 时间：2022-11-25 10:06:51
陈老师您好，您在下面回复说挂账负债的对方科目是长期股权投资，这是为什么？
第二种支付方式并不会影响合并日C公司的净资产账面价值，所以怎么会影响长投的成本呢？
然后，在两种做法下，B因无偿划入C导致增加的净资产金额一致，这是为什么？
第一种方式会减少C公司在合并日净资产的账面价值，为什么还说是一致的呢？
谢谢

回答人：chenyiwei
因为这部分过渡期损益构成的净资产，在B（购买方）支付对价后，就由购买方享有了，所以增加了购买方取得的被合并方合并日净资产份额，但同时也增加了合并方对原股东的负债。